ACORDAO-COMPLETO-2379709

ACÓRDÃO DE RELAÇÃO

ACÓRDÃO DE RELAÇÃO 12237/2019 ATA 40/2019 - SEGUNDA CÂMARA

Acórdão 12237/2019-TCU-Segunda Câmara
	Os Ministros do Tribunal de Contas da União ACORDAM, por unanimidade, com fundamento nos arts. 1º, inciso V, e 39, inciso I, da Lei 8.443/1992, c/c os arts. 1º, inciso VIII, 143, inciso II, 259, inciso I, e 260, § 5º, do Regimento Interno/TCU e no art. 7º, inciso II, da Resolução/TCU 206/2007, em considerar prejudicada a apreciação do mérito dos atos de admissão de pessoal a seguir relacionados, por perda de objeto, tendo em vista o exaurimento dos seus efeitos financeiros antes do respectivo processamento por esta Corte, em razão do desligamento do cargo a que se refere o ato, de acordo com os pareceres emitidos nos autos:
1. Processo TC-Processo 035.574/2019-4 (ATOS DE ADMISSÃO) 
	1.1. Interessados: Adriano da Silva Magesky (XXX.309.017-XX) ; Aline de Alcantara Valentini (XXX.376.478-XX) ; Beatriz Zago Gomes (XXX.176.477-XX) ; Brunna Vila Coutinho Ferreira (XXX.630.157-XX) ; Bruno Amaral de Andrade (XXX.071.417-XX) ; Carla Rocha Sousa (XXX.092.137-XX) ; Claudenice Maria Veras Nascimento (XXX.131.673-XX) ; Dayeny Karyne Cordeiro Sabino Braga (XXX.023.627-XX) ; Fabiola Rodrigues Matos (XXX.379.706-XX) ; Fernanda Gobbi Amorim (XXX.677.697-XX) ; Flavia Compassi da Costa (XXX.414.377-XX) ; Gilmar Gomes Gazoni Junior (XXX.021.367-XX) ; Herbert Pablo Bastos (XXX.028.607-XX) ; Murilo Zamboni Alvarenga (XXX.515.797-XX) ; Raphael Castiglioni Nascimento (XXX.275.947-XX) ; Rodrigo Hipolito dos Santos (XXX.465.597-XX) ; Thammyres de Assis Alves (XXX.081.097-XX) ; Thayana Caus Wanderley (XXX.176.887-XX) ; Vinicius Righetti Machado (XXX.766.567-XX) .
	1.2. Órgão/Entidade: Universidade Federal do Espírito Santo - UFES.
	1.3. Relator: Ministro-Substituto Marcos Bemquerer Costa.
	1.4. Representante do Ministério Público: Procurador Marinus Eduardo De Vries Marsico.
	1.5. Unidade Técnica: Secretaria de Fiscalização de Pessoal (Sefip) .
	1.6. Representação legal: não há.
	1.7. Determinações/Recomendações/Orientações: não há.

Segunda Câmara

Adriano da Silva Magesky (XXX.309.017-XX); Aline de Alcantara Valentini (XXX.376.478-XX); Beatriz Zago Gomes (XXX.176.477-XX); Brunna Vila Coutinho Ferreira (XXX.630.157-XX); Bruno Amaral de Andrade (XXX.071.417-XX); Carla Rocha Sousa (XXX.092.137-XX); Claudenice Maria Veras Nascimento (XXX.131.673-XX); Dayeny Karyne Cordeiro Sabino Braga (XXX.023.627-XX); Fabiola Rodrigues Matos (XXX.379.706-XX); Fernanda Gobbi Amorim (XXX.677.697-XX); Flavia Compassi da Costa (XXX.414.377-XX); Gilmar Gomes Gazoni Junior (XXX.021.367-XX); Herbert Pablo Bastos (XXX.028.607-XX); Murilo Zamboni Alvarenga (XXX.515.797-XX); Raphael Castiglioni Nascimento (XXX.275.947-XX); Rodrigo Hipolito dos Santos (XXX.465.597-XX); Thammyres de Assis Alves (XXX.081.097-XX); Thayana Caus Wanderley (XXX.176.887-XX); Vinicius Righetti Machado (XXX.766.567-XX).

MARCOS BEMQUERER

não há.

ATOS DE ADMISSÃO (ADS)

Secretaria de Fiscalização de Pessoal (Sefip).